Inventaris van het archief van H.L. s' Jacob, 1947-1950
Nationaal Archief, Den Haag
Collectie H.L. s' Jacob
Jacob, s'
1947-1950
C36
1.80 meter; 58 inventarisnummers.
Normale geschreven, getypte en gedrukte documenten, geen bijzondere handschriften.
Nationaal Archief, Den Haag
's Jacob, Hendrik Laurentius (1906-1967)
Het archief van H.L. s' Jacob bestaat uit stukken met betrekking tot zijn werkzaamheden rond de onafhankelijkheid van Indonesië: het bevat onder meer vergaderstukken van de Ronde Tafel Conferentie, de Nederlandse delegatie in Batavia en de Voorlopige Federale Regering; memoranda inzake de onderhandelingen en het staakt-het-vuren; stukken betreffende de (voorbereiding van) de soevereiniteitsoverdracht; en nota's betreffende economische en monetaire sanering.
Archiefvorming
Geschiedenis van de archiefvormer
Mr. Hendrik Laurentius (Hans) s' Jacob (Driebergen, 5 april 1906 - Leiden, 29 maart 1967) was afkomstig uit een Utrechts regentengeslacht (zoon van de Utrechtse Commissaris van de Koningin). Hij was zelf aanvankelijk burgemeester van een Gelderse plattelandsgemeente. Hij werd in 1945 secretaris-generaal van het ministerie van Financiën en lid (vanaf 9 mei 1949 voorzitter) van de Nederlandse onderhandelingsdelegatie in Indonesië en was daarna als plaatsvervangend Hoge Vertegenwoordiger van de Kroon (Gedelegeerde van het Opperbestuur) belast met de repatriëring van Nederlandse militairen uit Indonesië en was tevens voorzitter van de Nederlandse delegatie te Batavia (implementatie Van Roijen/Rum-accoord), en vertegenwoordiger van Nederland in het Central Joint Board. Hij volgde in oktober 1950 Schokking op als minister van Oorlog en Marine. Zijn belangrijkste besluit was het ontslag van generaal Kruls.
Geschiedenis van het archiefbeheer
De verwerving van het archief
Het archief is door schenking verworven.
Inhoud en structuur van het archief
18.03; 2.21
Inhoud
De stukken in deze verzameling hebben alleen betrekking op zijn bemoeienissen met Indonesische zaken.
Aanwijzingen voor de gebruiker
Openbaarheidsbeperkingen
Volledig openbaar.
Materiële beperkingen
Aanvraaginstructie
Openbare archiefstukken kunnen online worden aangevraagd en gereserveerd. U kunt dit ook via de terminals in de studiezaal van het Nationaal Archief doen. Om te kunnen reserveren dient u de volgende stappen te volgen:
U maakt een profiel aan op www.gahetna.nl, en logt vervolgens in
Via de archiefinventaris (alleen de beschrijvingen met rode nummers) selecteert u het gewenste archiefstuk door op de knop 'Reserveren' te klikken
In het volgende scherm geeft u aan op welke dag u het archiefstuk wilt inzien
Indien u zich bevindt in de studiezaal en een tafelnummer heeft ontvangen kunt u dit nummer vermelden. Als u geen tafelnummer heeft kunt u tafelnummer 777 laten staan
Vervolgens bevestigt u uw reservering door deze te versturen.
Verwant materiaal
Beschikbaarheid van kopieën
Beschrijving van de series en archiefbestanddelen
- Aanwinst 1997, A
  - Waardevolle belangen RTC Notulen RTC en notulen en verslagen subcommissies., 1949; 1
  - Diverse stukken betreffende RTC., 1949 april - 1949 oktober; 2
  - Notulen Centrale Commissie RTC 15-27e vergadering (16e ontbreekt)., 1949-10-10 - 1949-11-1; 3
  - Stukken inzake militaire overeenkomst e.a., 1949; 4
    oud kenmerk V: opgelost
  - Privé-brieven van Van der Feltz (departement Financiën Batavia aan Van den Dries [financiën Den Haag]., 1949-05 - 1949-12; 5
  - Republikeinse politie/Polisie militèr/Politie Oost-Indonesië., 1949; 6
  - Stukken betreffende situatie Oost-Indonesië., 1949-09 - 1949-12; 7
  - Stukken sub-committee I van de United Nations Commission for Indonesia., 1949; 8
  - Stukken betreffende organisatie, taak etc. van de Hoge Commissie der Nederlanden te Djakarta en enige stukken over de Indonesische Hoge Commissaris [geen inhoudslijst]., 1949; 9
  - Notulen vergaderingen Nederlandse Delegatie te Batavia [vergaderingen 1-21 onder voorzitterschap van Van Royen, vergaderingen 32-57 onder voorzitterschap s' Jacob., 1949-04-13 - 1949-12-20; 10
  - Vergaderstukken Voorlopige Federale Regering., 1949-08-27 - 1949-9-29; 11
  - Vergaderstukken Voorlopige Federale Regering., 1949-9-29 - 1949-11-16; 12
  - Vergaderstukken Voorlopige Federale Regering., 1949-11-23 - 1949-12-21; 13
  - Stukken betreffende Nederlands-Indonesische Unie/Renville/Terugkeer Republikeinse Regering naar Djokja/Bezoek UNCI aan Djokja., 1949 maart; 14
  - Stukken betreffende Cease-fire, documenten ivm Preliminaire Conferentie, stuk van Van der Velde over de situatie in Surabaya., 1949; 15
  - Documenten Nederlandse en Engelse teksten betreffende staken vijandelijkheden/Progress reports Subcommissie I UNCI., 1949 mei - juni; 16
  - Diverse Nieuw-Guinea stukken, geen inhoudslijst., 1948-1949; 17
  - Stukken betreffende Sumatra., 1949; 18
  - Stukken betreffende soevereiniteitsoverdracht., 1949; 19
    oud kenmerk XIX: opgelost
  - Benoeming mr. H.L. s' Jacob tot Gedelegeerde van de Kroon, met instructies en stukken betreffende zijn positie., 1949; 20
  - Diverse telegrammen i.v.m. de soevereiniteitsoverdracht, optreden Nederlandse Hoge Commissaris., 1949; 21
    oud kenmerk XXII: opgelost
  - Stukken i.v.m. voorbereiding soevereiniteitsoverdracht. / Panitya Persiapan Nasional (Nasionaal voorbereidingscomité soevereiniteitsoverdracht / Contact-commissie uit Voorlopige Federale Regering / Protocol bij soevereiniteitsoverdracht / Komst van Van Schaik en Stikker / Bespreking op 29-11-1949 met VFR., 22
  - Codetelegram Plan Beel etc. / Nota Idenburg-Irsone m.b.t. preliminaire conferentie 1949 / Stukken Veiligheidsraad, januari 1949 - Amerikaanse ontwerp resolutie / Instructie van Van Roijen voor preliminaire conferentie 1949., 23
  - Unie / Bandung-conferentie / B.I.O (Bestuursregeling Indonesië in Overgangstijd) / Bezwaren Lieftinck tegen ontwerp van B.I.O / Extracten notulen Ministerraad., 24
  - Working papers RTC met background informatie Bot., 25
  - Working papers rapporten etc. RTC., 26
  - Berichtgeving RTC., 27
  - Working papers (Dubois-Critchley paper) / Renville-overeenkomst., 28
  - Militaire stukken., 29
  - Suspension of Arms 1949 Djokjakarta., 30
  - Indonesische Vakorganisaties (=nota Procureur-Generaal met bijlagen)., 1949-11; 31
  - Nationale Inspanning Welzijnsverzorging Indonesië., 1949; 32
  - Sociale positie van de Nederlander in Indonesië na de soevereiniteitsoverdracht., z.d.; 33
  - Nederlandse Rode Kruis afdeling Indonesië., 1949; 34
  - Miljoenennota 1950., 1949; 35
  - Communistische activiteit in Indonesië oktober 1947, met Engelse versie [rapporten]., 36
  - Fox-contract., 1949; 37
  - Marine., 1949; 38
  - Rapport kostendeling van de strijdkrachten tussen Nederland en Indonesië., 1949; 39
  - Pers / Aneta [met interview van s' Jacob in Nieuwe Rotterdamse Courant bij zijn vertrek naar Nederland 3-1-1950, verder persberichten Aneta]., 1949-1950; 40
  - Krantenknipsels, "De Waarheid"., 1949; 41
  - Samenstelling delegatie en adressen., z.d.; 42
  - Wetsontwerpen enz [Linggadjati, Grondwetsherziening, Noodwet, Besluit Bewind Indonesië in Overgangstijd] [Handelingen 2e kamer]., 1946-1949; 43
  - Memorandum on the economic situation of Indonesia with special reference tot the need for foreign financial assistance., 1949; 44
  - Financieël-Economisch Instituut., 1948-1949; 45
  - K.L.M., 1949; 46
  - Schuldverhouding Indonesië-Nederland., 1949; 47
  - Deviezenregime Indonesië; Monetaire sanering; besprekingen s' Jacob, van Hoogdalen, Alons, Kuiper, Smits, Van Lennep., 1949; 48
  - Financieel Economische stukken., - Algemeen; - Financieël-Economishe Raad; - Java Suiker Industrie; - Indische Herstelbank; - Regeling oorlogsschuld Australië; - Verstrekkingen economisch en financiële gegevens over Indonesië aan Critchley; - Sitsen coasters; - Herstelbank in Holland; - Javasche Bank (Circulatiebank); 1949; 49
  - ECA Hulp aan Indonesië., 1949; 50
  - Financiële toestand van Indonesië opgesteld door het Departement van Financiën., 1949; 51
  - Economische en financiële sanering in Indonesië [nota R. Smits]., 1948-1949; 52
  - Deviezenbalans/BPM., 1949; 53
  - Bijlagen Bijzonder Welvaartsplan Departement van Landbouw en Visserij., 1949; 54
- Aanwinst 1975, B
  Merendeels doorslagen van correspondentie ter kennisgeving door H.L. s' Jacob ontvangen in zijn functie als lid van de Nederlandse delegatie en Gedelegeerde van het Opperbestuur
  - Ingekomen doorslagen en afschriften van rapporten en memoranda inzake onderhandelingen met de Republik Indonesia over de onafhankelijkheid., 1946-1949; 55-56; 2 pakken
    - 1946 - 1949 augustus, 55
    - 1949 augustus - december, 56
  - Buiten de serie gehouden stukken over het staakt-het-vuren tussen Nederland en Indonesië en de opzet van de Ronde Tafel Conferentie., 1949; 57; 1 omslag
  - Verslagen van besprekingen van E.M. Sassen en D.U. Stikker, ministers van Buitenlandse Zaken aan dr. L.J.M. Beel, Hoge vertegenwoordiger van de Kroon in Nederlands-Indië, met bijlagen, doorslagen en afschriften., 1948; 58; 1 pak